【裁判字號】    92,交易,59
【裁判日期】    920227
【裁判案由】    公共危險
【裁判全文】
臺灣高雄地方法院刑事判決                          九十二年度交易字第五九號
    公  訴  人  臺灣高雄地方法院檢察署檢察官
    被      告  甲○○
右列被告因公共危險案件，經檢察官聲請簡易判決處刑（九十一年度偵字第二七０八
一號），本院鳳山簡易庭認不宜而簽移本院依通常程序審理（九十二年度交簡字第四
五號），本院判決如左：
    主  文
甲○○無罪。
    理  由
一、聲請簡易判決處刑意旨略以：被告甲○○因飲酒已達不能安全駕駛動力交通工具
    之程度，竟仍駕駛車牌號碼ＰＩ—０八六號營業曳引車上路，於民國九十一年十
    月九日晚上七時五分許，途經高雄縣岡山鎮○○○路一二七號前，因不勝酒力致
    無法安全操控行車，而與同向在前行駛之陳漣益所駕駛之車牌號碼ＧＧ—０七一
    號營業大客車發生擦撞，致使林漣益上開大客車後保險桿受有損壞，嗣經警前往
    現場處理時，經測得甲○○之呼氣酒精濃度達每公升○‧四二毫克，而查獲上情
    ，因認被告涉犯刑法第一百八十五條之三之公共危險罪。
二、按犯罪事實應依證據證據認定之，無證據不得推定其犯罪事實，刑事訴訟法第一
    百五十四條定有明文。又事實之認定，應憑證據，如未能發現相當證據，或證據
    不足以證明，自不能以推測或擬制之方法，為裁判基礎（最高法院四十年台上字
    第八六號判例參照）；而認定犯罪事實所憑之證據，雖不以直接證據為限，間接
    證據亦包括在內，然無論直接證據或間接證據，其為訴訟上之證明，須於通常一
    般之人均不致有所懷疑，而得確信其為真實之程度者，始得據為有罪之認定，倘
    其證明尚未達此一程度，而有合理之懷疑存在而無從使事實審法院得有罪之確信
    時，即應由法院為諭知被告無罪之判決（最高法院七十六年台上字第四九八六號
    判例參照）。
三、本件公訴人認被告涉有前揭犯行係以為警查獲者於警訊中之自白、警卷所附酒精
    濃度測定表、內政部警政署國道公路警察局舉發違反道路交通管理事件通知單及
    測試觀察紀錄表為論斷之依據。訊據被告甲○○堅決否認涉有前揭犯行，辯稱：
    案發之日為警查獲者並非其本人等語。經查：前開證據固足認為警查獲之人確因
    酒醉駕車而涉嫌違反刑法第一百八十五條之三之規定，然依內政部警政署國道公
    路警察局舉發違反道路交通管理事件通知單及酒精濃度測定表所留存之指印經送
    內政部警政署刑事警察局鑑定結果，確認所留存之指印並非被告所有，而係吳億
    喻，此有內政部警政署刑事警察局九十一年九月十九日刑紋字第０九一０二四四
    五一九號鑑驗書一紙在卷足憑，是被告上開辯稱應堪採信，本件為警查獲涉嫌酒
    後不能安全駕駛動力交通工具而駕駛之人應係吳億喻而非被告，而本件警方乃移
    送被告甲○○，檢察官既未知有吳億喻其人，自不可能是起訴吳億喻，而應係起
    訴被告甲○○，揆諸首揭說明，本件既非被告所為，自應為被告甲○○無罪之諭
    知。
據上論斷，應依刑事訴訟法第四百五十二條條、第三百零一條第一項，判決如主文。
本案經檢察官林慧美到庭執行職務。
中      華      民      國    九十二    年      二     月    二十七     日
                                  臺灣高雄地方法院刑事庭
                                      法  官  廖  建  瑜
右正本證明與原本無異。
如不服本判決，應於判決送達後十日內，向本院提出上訴狀。
                                      書記官  王  翌  翔
中      華      民      國    九十二    年二     月    二十七     日


司法院資訊處製作；財團法人民間司法改革基金會備份。
